臺灣新竹地方法院刑事裁定
110年度單禁沒字第142號
聲  請  人  臺灣新竹地方檢察署檢察官
被      告  曾國瑋



上列聲請人聲請單獨宣告沒收（110年度聲沒字第143號，偵查案
號：109年度毒偵字第1185號、第1511號），本院裁定如下：
    主  文
扣案之第二級毒品甲基安非他命暨外包裝袋貳包（驗餘淨重各為
零點柒伍捌伍公克、零點伍陸伍肆公克），均沒收銷燬之。
    理  由
一、按查獲之第一、二級毒品，不問屬於犯罪行為人與否，均沒
    收銷燬之；又甲基安非他命係屬管制之第二級毒品，依毒品
    危害防制條例第11條第2項規定不得持有，而屬違禁物，毒
    品危害防制條例第18條第1項前段及同條例第2條第2項第2款
    、第11條第2項分別定有明文。次按違禁物得單獨宣告沒收
    ，刑法第40條第2項亦有明文規定。又其未經裁判沒收者，
    應由檢察官聲請法院以裁定沒收之，此有司法院18年院字第
    67號解釋可資參照。
二、聲請意旨略以：㈠臺中市政府警察局第五分局警員於民國109
    年5月17日16時50分許，在臺中市○○區○○路0段000號後門，
    查獲被告曾國瑋非法施用第二級毒品甲基安非他命，並扣得
    第二級毒品甲基安非他命1包（毛重2.0公克）；㈡苗栗縣警
    察局頭份分局警員於109年6月19日15時22分許，在新竹市○○
    區○○路0段00巷000號某釣魚池，查獲被告非法施用第二級毒
    品甲基安非他命，並扣得第二級毒品甲基安非他命1包（毛
    重0.92公克）；上開案件因被告經觀察、勒戒後，業經臺灣
    新竹地方檢察署（下稱新竹地檢署）檢察官以109年度毒偵
    字第1185號、第1151號為不起訴處分，惟扣案之前揭第二級
    毒品甲基安非他命2包，屬毒品危害防制條例所管制持有之
    違禁物，有衛生福利部草屯療養院109年6月4日草療鑑字第1
    090500589號鑑驗書、109年8月5日草療鑑字第1090700560號
    鑑驗書、109年8月7日草療鑑字第1090700561號鑑驗書各1份
    在卷可稽，爰依毒品危害防制條例第18條第1項前段、刑法
    第40條第2項之規定聲請宣告沒收銷燬等語。
三、經查：
  ㈠被告前於109年5月16日21時許、109年6月16日22時許非法施
    用第二級毒品甲基安非他命各1次之行為，經本院以109年度
    毒聲字第234號裁定令入勒戒處所觀察、勒戒，於110年8月1
    9日入勒戒處所執行觀察、勒戒後，因認無繼續施用毒品之
    傾向，於110年9月28日執行完畢出所，業經新竹地檢署檢察
    官以109年度毒偵字第1185號、第1511號為不起訴處分等情
    ，有上開裁定、不起訴處分書及臺灣高等法院被告前案紀錄
    表各1份在卷足稽，並經本院核閱上開案件之卷宗無訛。
　㈡再者，被告於上開各該施用第二級毒品案件中，先於109年5
    月17日16時50分許在臺中市○○區○○路0段000號後門，為警執
    行附帶搜索時，當場扣得其所有、疑似第二級毒品甲基安非
    他命之透明結晶1包（新竹地檢署保管字號：109年度安保字
    第836號）；嗣於109年6月19日15時22分許，因另案通緝在
    新竹市○○區○○路0段00巷000號某釣魚池處為警緝獲，經警執
    行附帶搜索，在被告所處之沙發夾縫處扣得疑似第二級毒品
    甲基安非他命之透明結晶1包（新竹地檢署保管字號：109年
    度安字第309號）等情，分別據被告供承在卷（見臺灣臺中
    地方檢察署109年度毒偵字第1770號卷【下稱毒偵1770號卷
    】第173頁、新竹地檢署109年度毒偵字第1185號【下稱毒偵
    1185號卷】第9頁），且有臺中市政府警察局第五分局109年
    5月17日職務報告、109年5月17日搜索扣押筆錄、扣押物品
    目錄表各1份、109年5月17日逮捕搜索現場暨扣案物品照片
    共7張、苗栗縣警察局頭份分局109年6月19日搜索扣押筆錄
    、扣押物品目錄表各1份、109年5月17日搜索現場暨扣案物
    品照片4張（見毒偵1770號卷第57頁至第58頁、第65頁至第6
    7頁、第69頁、第89頁至第93頁、毒偵1185號卷第26頁至第2
    8頁、第29頁、第45頁至第46頁）在卷足憑。
　㈢而上開被告所有、於109年5月17日為警查扣之疑似第二級毒
    品甲基安非他命之透明結晶1包，及109年6月19日查扣之疑
    似第二級毒品甲基安非他命之透明結晶1包，分別經送請衛
    生福利部草屯療養院以化學呈色法、氣相層析質譜法（GC/M
    S）進行鑑驗，前者之鑑驗結果略以：檢品編號B0000000號
    透明結晶1包，驗前淨重0.7663公克，驗餘淨重0.7585公克
    ，檢出第二級毒品甲基安非他命等情，後者之鑑驗結果略以
    ：檢品編號B0000000號透明結晶1包，驗前淨重0.6717公克
    ，驗餘淨重0.5654公克，檢出第二級毒品甲基安非他命，純
    度99％，驗前純質淨重0.6650公克等情，此有109年6月4日草
    療鑑字第1090500589號鑑驗書、109年8月5日草療鑑字第109
    0700560號鑑驗書、109年8月7日草療鑑字第1090700561號鑑
    驗書各1份附卷憑參，是各該扣案物均為毒品危害防制條例
    第2條第2項第2款所定之第二級毒品甲基安非他命，而均屬
    法律上禁止持有之違禁物無訛。
　㈣衡以前揭於109年5月17日扣案之第二級毒品甲基安非他命1包
    （驗餘淨重0.7585公克）之查扣時間，與被告上開於109年5
    月16日21時許非法施用第二級毒品行為時間緊密，應與本案
    被告該次施用第二級毒品犯行具有關聯性，至被告雖否認10
    9年6月19日查扣之該甲基安非他命1包（驗餘淨重0.5654公
    克）為其所有，然被告於警員查獲上開扣案毒品時既然在場
    ，則其即屬該扣案毒品沒收與否之利害關係人，加以該等扣
    案之第二級毒品甲基安非他命2包（驗餘淨重各為0.7585公
    克、0.5654公克）確均屬違禁物，業經本院認定如前，且卷
    附事證復查無上開扣案之第二級毒品甲基安非他命2包業經
    宣告沒收銷燬之裁判或執行紀錄，是揆諸前揭說明，自不問
    屬於犯罪行為人與否，應連同附著毒品無從析離之外包裝袋
    ，依毒品危害防制條例第18條第1項前段之規定宣告沒收銷
    燬之。
　㈤從而，聲請人聲請沒收銷燬上開扣案之第二級毒品甲基安非
    他命2包（驗餘淨重各為0.7585公克、0.5654公克，新竹地
    檢署保管字號：109年度安保字第836號、109年度安字第309
    號），洵屬有據，均應予准許。至於鑑驗用罄之毒品部分，
    因已滅失，自無庸併予宣告沒收銷燬，末此敘明。　　
四、依刑事訴訟法第220條、第455條之36第2項，裁定如主文。
中　　華　　民　　國　　111 　年　　9 　　月　　30　　日
                  刑事第八庭    法　官　江宜穎
以上正本證明與原本無異。
如不服本裁定，應於裁定送達後5日內向本院提出抗告狀。
中　　華　　民　　國　　111 　年　　9 　　月　　30　　日
                                書記官  蕭妙如